臺灣新北地方法院刑事判決
111年度審交訴字第97號
公  訴  人  臺灣新北地方檢察署檢察官
被      告  林信鐘



選任辯護人  許永展律師
上列被告因過失致死案件，經檢察官提起公訴（111年度偵字第9
412號），被告於準備程序中就被訴事實為有罪之陳述，經本院
合議庭裁定改以簡式審判程序審理，判決如下：
    主  文
甲○○汽車駕駛人，行經行人穿越道不依規定讓行人優先通行而犯
過失致人於死罪，處有期徒刑陸月，如易科罰金，以新臺幣壹仟
元折算壹日。緩刑參年，緩刑期間付保護管束，並應於本判決確
定之日起壹年內向指定之政府機關、政府機構、行政法人、社區
或其他符合公益目的之機構或團體，提供陸拾小時之義務勞務。
    事實及理由
一、甲○○於民國110年9月7日某時，駕駛車牌號碼0000-00號自小
    客車，沿新北市三重區中興北街往中興南街方向行駛，嗣於
    同日7時26分許，行經中興北街與重新路5段交岔路口，欲左
    轉進入重新路5段之際，本應注意汽車駕駛人轉彎時，除禁
    止行人穿越路段外，應暫停讓行人優先通行，且汽車行近行
    人穿越道，遇有行人穿越時，無論有無交通指揮人員指揮或
    號誌指示，均應暫停讓行人先行通過，而依當時天候晴，日
    間自然光線，柏油路面乾燥、無缺陷，亦無障礙物，視距良
    好等節，並無不能注意之情事，竟疏未注意及此，貿然左轉
    ，適邵生旺沿中興北街往中興南街方向步行穿越重新路5段
    之行人穿越道，甲○○所駕駛車輛之車頭與邵生旺發生碰撞，
    邵生旺因而受有多處骨折併創傷性顱內出血等傷害，經送醫
    治療，仍於111年1月21日17時31分，因肺炎併敗血症引起敗
    血性休克死亡。
二、證據：
  ㈠被告甲○○於警詢、偵查、本院準備程序及審理時之自白。
  ㈡告訴人即被害人邵生旺之胞弟乙○○於警詢及偵查中之指述。
  ㈢亞東紀念醫院、中英醫療社團法人中英醫院診斷證明書及臺
    灣新北地方檢察署檢驗報告書及相驗屍體證明書各1份。
  ㈣道路交通事故現場圖、道路交通事故調查報告表㈠㈡、談話記
    錄表各1份及現場照片18張。
三、論罪科刑：
  ㈠按汽車駕駛人，無駕駛執照駕車、酒醉駕車、吸食毒品或迷
    幻藥駕車、行駛人行道或行經行人穿越道不依規定讓行人優
    先通行，因而致人受傷或死亡，依法應負刑事責任者，加重
    其刑至二分之一，道路交通管理處罰條例第86條第1項定有
    明文。查本件被告行經行人穿越道不依規定讓行人優先通行
    ，因而致被害人死亡。是核被告所為，係犯道路交通管理處
    罰條例第86條第1項、刑法第276條汽車駕駛人，行經行人穿
    越道不依規定讓行人優先通行而犯過失致人於死罪，並應依
    道路交通管理處罰條例第86條第1項之規定，加重其刑。
　㈡被告於肇事後，報案人或勤指中心轉來資料未報明肇事人資
    料，經處理人員前往現場處理時，被告在場並當場承認為肇
    事人，有道路交通事故肇事人自首情形紀錄表在卷可稽，嗣
    並接受裁判，合於自首之規定，爰依刑法第62條前段規定減
    輕其刑，並依法先加後減之。 　
　㈢爰審酌被告駕駛車輛行經行人穿越時，未暫停讓行人先行通
    過即貿然左轉，造成本件交通事故，因而發生被害人死亡之
    無法回復結果，所為應予非難，惟犯罪後已坦認犯行，態度
    尚佳，且於偵查中即與告訴人成立調解，並已履行調解條件
    完畢等情，有新北市三重區調解委員會調解書及郵政跨行匯
    款申請書影本在卷可稽，兼衡被告個人戶籍資料查詢結果註
    記大學畢業之教育程度，與父母、配偶及2名未成年子女同
    住之之生活狀況、本案交通事故之過失情節等一切情況，量
    處如主文所示之刑，並諭知易科罰金之折算標準。
　㈣被告前未曾因故意犯罪而受有期徒刑以上刑之宣告，有臺灣
    高等法院被告前案紀錄表在卷可考，其因一時失慮致罹刑典
    ，惟已坦承犯行，復已與被害人家屬達成調解，並已履行完
    畢，被害人家屬亦表明願宥恕被告之意，有上開調解書及刑
    事陳報暨撤回告訴狀存卷可參，足見被告犯後已有悔意，並
    盡力彌補其所生損害，經此偵、審暨科刑教訓，應知所警惕
    而無再犯之虞，本院因認其所受宣告之刑，以暫不執行為適
    當，爰依刑法第74條第1項第1款之規定，併予宣告緩刑3年
    ，以啟自新。惟為免被告因獲得緩刑之宣告而心存僥倖，為
    建立其正確法治觀念，使其更為謹慎，本院認除前開緩刑宣
    告外，另依刑法第74條第2項第5款規定，命被告應於本判決
    確定之日起1年內，應於向檢察官指定之政府機關、政府機
    構、行政法人、社區或其他符合公益目的之機構或團體提供
    60小時之義務勞務，並依刑法第93條第1項第2款規定，諭知
    於緩刑期間付保護管束。嗣被告如有違反上開負擔，且情節
    重大者，檢察官得依刑法第75條之1第1項第4款之規定，聲
    請法院撤銷其緩刑之宣告，併此敘明。
據上論斷，應依刑事訴訟法第273條之1第1項、第299條第1項前
段，判決如主文。
本案經檢察官丙○○偵查起訴，由檢察官宋有容到庭執行職務。
中　　華　　民　　國　　111 　年　　7 　　月　　18　　日
                  刑事第二十三庭  法  官  龔書安
上列正本證明與原本無異。
如不服本判決，應於判決送達後20日內敘明上訴理由，向本院提
出上訴狀（應附繕本），上訴於臺灣高等法院。其未敘述上訴理
由者，應於上訴期間屆滿後20日內向本院補提理由書「切勿逕送
上級法院」。
                                  書記官  石秉弘
中　　華　　民　　國　　111 　年　　7 　　月　　19　　日
附錄本案論罪科刑法條全文：
中華民國刑法第276條
因過失致人於死者，處5年以下有期徒刑、拘役或50萬元以下罰
金。

道路交通管理處罰條例第86條
汽車駕駛人，無駕駛執照駕車、酒醉駕車、吸食毒品或迷幻藥駕
車、行駛人行道或行經行人穿越道不依規定讓行人優先通行，因
而致人受傷或死亡，依法應負刑事責任者，加重其刑至二分之一
。
汽車駕駛人，在快車道依規定駕車行駛，因行人或慢車不依規定
，擅自進入快車道，而致人受傷或死亡，依法應負刑事責任者，
減輕其刑。